【裁判字號】    99,交訴,12
【裁判日期】    991111
【裁判案由】    肇事逃逸等
【裁判全文】
臺灣臺東地方法院刑事判決              99年度交訴字第12號
公  訴  人  臺灣臺東地方法院檢察署檢察官
被      告  甲○○
上列被告因肇事逃逸等案件，經檢察官提起公訴（99年度偵緝字
第63號），被告於本院準備程序中就被訴肇事逃逸部分之事實為
有罪陳述，經本院合議庭裁定此部分由受命法官獨任進行簡式審
判程序，並判決如下：
    主  文
甲○○犯肇事致人傷害逃逸罪，累犯，處有期徒刑柒月。
    事  實
一、甲○○於民國87年間因傷害致死案件，經本院以88年度訴字
    第90號判決判處有期徒刑9年，上訴後經最高法院以88年台
    上字第6017號判決駁回上訴確定，入監服刑後於93年4月1日
    縮短刑期假釋出監並付保護管束，嗣於96年9月29日保護管
    束期滿未經撤銷假釋，視為執行完畢。甲○○復於98年6月
    15 日下午5時10分，騎乘車牌號碼ZZP-043號輕型機車，沿
    臺東縣臺東市○○路由西向東方向行駛，途經該路與同路2
    段202 號「台糖密鄰超市○○巷道之丁字交岔路口時，本應
    注意汽車駕駛人駕駛汽車行駛至交岔路口時，其行進、轉彎
    ，應遵守燈光號誌，且依當時情形，並無不能注意之情事，
    竟疏未注意號誌之指示，貿然闖越紅燈直行，適有乙○○騎
    乘車牌號碼PUU-359號重型機車由前揭丁字交岔路口駛出欲
    左轉往臺東市區方向行進，見狀閃避不及，致使兩車因而發
    生碰撞，造成乙○○人車倒地並因此受有軀幹多處挫傷之傷
    害(過失傷害部分，業經告訴人撤回告訴，另為公訴不受理
    判決)。詎甲○○於肇事後，未對乙○○採取救護或其他必
    要措施，或是聯絡警方到場處理，竟與乙○○及其在場之友
    人劉瑾瑜發生爭執，嗣後復基於肇事逃逸之犯意，不顧乙○
    ○及劉瑾瑜之攔阻，逕自騎乘機車逃離現場，經劉瑾瑜記下
    甲○○所騎乘機車之車牌號碼後報警處理而循線查獲上情。
二、案經乙○○訴由臺東縣警察局臺東分局報告臺灣臺東地方法
    院檢察署檢察官偵查起訴，並經本院改依簡式程序審理。
    理  由
一、本件被告甲○○所犯肇事致人傷害逃逸罪係死刑、無期徒刑
    或最輕本刑為3年以上有期徒刑或高等法院管轄第一審案件
    以外之罪，其於準備程序進行中，先就被訴肇事逃逸之事實
    為有罪之陳述，經本院告知簡式審判程序之旨，並聽取檢察
    官及被告之意見後，經合議庭裁定由受命法官獨任進行簡式
    審判程序，是依刑事訴訟法第273條之2規定，本件之證據調
    查，不受同法第159條第1項、第161條之2、第161條之3、第
    163條之1及第164條至第170條規定之限制，合先敘明。
二、上揭犯罪事實，業據被告於本院準備程序及審理時坦承不諱
    ，核與告訴人乙○○於警詢時及偵查中陳述被告騎乘機車闖
    越紅燈而撞及其所騎乘之機車，並致其受有身體上之傷害後
    ，其與被告發生爭執，被告竟逕自騎乘機車離開，而未詢問
    其是否受傷等情，及證人劉瑾瑜於偵查中證述乙○○於號誌
    轉換為綠燈後，剛起步即被甲○○騎乘之機車所撞及，嗣後
    由其報警處理，並與乙○○二人要求甲○○留於現場，惟甲
    ○○仍騎乘機車離開現場等語相符。此外，並有刑案現場測
    繪圖乙份、刑案現場照片6張及壽春中醫診所診斷證明書乙
    紙附卷可參，足認被告之自白與事實相符，可以採信。本件
    肇事逃逸部分事證明確，被告犯行堪予認定，應依法論科。
三、核被告所為，係犯刑法第185條之4之肇事致人傷害逃逸罪。
    被告有如事實欄所載前案科刑及執行之情形，有臺灣高等法
    院被告前案紀錄表乙份在卷可考，其於有期徒刑執行完畢後
    5年內，故意再犯本案有期徒刑以上之罪，為累犯，應依刑
    法第47條第1項之規定加重其刑。爰審酌被告騎乘機車肇事
    而致人受傷後，未靜待警方到場處理以釐清肇事責任，逕行
    騎乘機車離去，影響車禍肇事之調查及告訴人民事求償權之
    行使，原不宜輕縱，惟念及告訴人身體所受之傷害非重，且
    經被告於本院行準備程序時當庭向告訴人道歉後，告訴人已
    原諒被告之犯行，並就過失傷害部分撤回告訴，被告犯後坦
    承犯行，態度尚稱良好，並考量其智識程度、生活狀況及公
    訴人就被告此部分犯罪具體求刑有期徒刑7月尚屬允當等一
    切情狀，量處如主文所示之刑，以示懲儆。
據上論斷，應依刑事訴訟法第273條之1第1項、第299條第1項前
段，刑法第185條之4、第47條第1項，判決如主文。
本案經檢察官丙○○到庭執行職務。
中    華    民    國    99    年    11    月    11    日
                  刑事第一庭  法  官  楊峻宇
以上正本證明與原本無異。
如不服本判決應於收受送達後10日內向本院提出上訴書狀，並應
敘述具體理由；其未敘述上訴理由者，應於上訴期間屆滿後20日
內向本院補提理由書（均須按他造當事人之人數附繕本）。「切
勿逕送上級法院」。告訴人或被害人對於本判決如有不服，請書
具不服之理由狀，請求檢察官上訴者，其上訴期間之計算係以檢
察官收受判決正本之日期為準。
                              書記官  黃健豪
中    華    民    國    99    年    11    月    11    日
附錄論罪科刑法條：
中華民國刑法第185條之4
（肇事遺棄罪）
駕駛動力交通工具肇事，致人死傷而逃逸者，處 6 月以上 5 年
以下有期徒刑。

司法院資訊處製作；財團法人民間司法改革基金會備份。
